Inventaris van het archief van het Ministerie van Justitie: Lettergroep Verzoeken om Recht, 1945-1990
Nationaal Archief, Den Haag
- Verzoeken om Recht., 1945-1990; 1-3582; 3563 omslagen, 19 pakken
  - Bestanddeel 3387, 3387
  - Bestanddeel 3388, 3388
  - Bestanddeel 3389, 3389
  - Bestanddeel 3390, 3390
  - Bestanddeel 3391, 3391
  - Bestanddeel 3392, 3392
  - Bestanddeel 3393, 3393
  - Bestanddeel 3394, 3394
  - Bestanddeel 3395, 3395
  - Bestanddeel 3396, 3396
  - Bestanddeel 3397, 3397
  - Bestanddeel 3398, 3398
  - Bestanddeel 3399, 3399
  - Bestanddeel 3400, 3400
  - Bestanddeel 3401, 3401
  - Bestanddeel 3402, 3402
  - Bestanddeel 3403, 3403
  - Bestanddeel 3404, 3404
  - Bestanddeel 3405, 3405
  - Bestanddeel 3406, 3406
  - Bestanddeel 3407, 3407
  - Bestanddeel 3408, 3408
  - Bestanddeel 3409, 3409
  - Bestanddeel 3410, 3410
  - Bestanddeel 3411, 3411
  - Bestanddeel 3412, 3412
  - Bestanddeel 3413, 3413
  - Bestanddeel 3414, 3414
  - Bestanddeel 3415, 3415
  - Bestanddeel 3416, 3416
  - Bestanddeel 3417, 3417
  - Bestanddeel 3418, 3418
  - Bestanddeel 3419, 3419
  - Bestanddeel 3420, 3420
  - Bestanddeel 3421, 3421
  - Bestanddeel 3422, 3422
  - Bestanddeel 3423, 3423
  - Bestanddeel 3424, 3424
  - Bestanddeel 3425, 3425
  - Bestanddeel 3426, 3426
  - Bestanddeel 3427, 3427
  - Bestanddeel 3428, 3428
  - Bestanddeel 3429, 3429
  - Bestanddeel 3430, 3430
  - Bestanddeel 3431, 3431
  - Bestanddeel 3432, 3432
  - Bestanddeel 3433, 3433
  - Bestanddeel 3434, 3434
  - Bestanddeel 3435, 3435
  - Bestanddeel 3436, 3436
  - Bestanddeel 3437, 3437
  - Bestanddeel 3438, 3438
  - Bestanddeel 3439, 3439
  - Bestanddeel 3440, 3440
  - Bestanddeel 3441, 3441
  - Bestanddeel 3442, 3442
  - Bestanddeel 3443, 3443
  - Bestanddeel 3444, 3444
  - Bestanddeel 3445, 3445
  - Bestanddeel 3446, 3446
  - Bestanddeel 3447, 3447
  - Bestanddeel 3448, 3448
  - Bestanddeel 3449, 3449
  - Bestanddeel 3450, 3450
  - Bestanddeel 3451, 3451
  - Bestanddeel 3452, 3452
  - Bestanddeel 3453, 3453
  - Bestanddeel 3454, 3454
  - Bestanddeel 3455, 3455
  - Bestanddeel 3456, 3456
  - Bestanddeel 3457, 3457
  - Bestanddeel 3458, 3458
  - Bestanddeel 3459, 3459
  - Bestanddeel 3460, 3460
  - Bestanddeel 3461, 3461
  - Bestanddeel 3462, 3462
  - Bestanddeel 3463, 3463
  - Bestanddeel 3464, 3464
  - Bestanddeel 3465, 3465
  - Bestanddeel 3466, 3466
  - Bestanddeel 3467, 3467
  - Bestanddeel 3468, 3468
  - Bestanddeel 3469, 3469
  - Bestanddeel 3470, 3470
  - Bestanddeel 3471, 3471
  - Bestanddeel 3472, 3472
  - Bestanddeel 3473, 3473
  - Bestanddeel 3474, 3474
  - Bestanddeel 3475, 3475
  - Bestanddeel 3476, 3476
  - Bestanddeel 3477, 3477
  - Bestanddeel 3478, 3478
  - Bestanddeel 3479, 3479
  - Bestanddeel 3480, 3480
  - Bestanddeel 3481, 3481
  - Bestanddeel 3482, 3482
  - Bestanddeel 3483, 3483
  - Bestanddeel 3484, 3484
  - Bestanddeel 3485, 3485
  - Bestanddeel 3486, 3486
  - Bestanddeel 3487, 3487
  - Bestanddeel 3488, 3488
  - Bestanddeel 3489, 3489
  - Bestanddeel 3490, 3490
  - Bestanddeel 3491, 3491
  - Bestanddeel 3492, 3492
  - Bestanddeel 3493, 3493
  - Bestanddeel 3494, 3494
  - Bestanddeel 3495, 3495
  - Bestanddeel 3496, 3496
  - Bestanddeel 3497, 3497
  - Bestanddeel 3498, 3498
  - Bestanddeel 3499, 3499
  - Bestanddeel 3500, 3500
  - Bestanddeel 3501, 3501
  - Bestanddeel 3502, 3502
  - Bestanddeel 3503, 3503
  - Bestanddeel 3504, 3504
  - Bestanddeel 3505, 3505
  - Bestanddeel 3506, 3506
  - Bestanddeel 3507, 3507
  - Bestanddeel 3508, 3508
  - Bestanddeel 3509, 3509
  - Bestanddeel 3510, 3510
  - Bestanddeel 3511, 3511
  - Bestanddeel 3512, 3512
  - Bestanddeel 3513, 3513
  - Bestanddeel 3514, 3514
  - Bestanddeel 3515, 3515
  - Bestanddeel 3516, 3516
  - Bestanddeel 3517, 3517
  - Bestanddeel 3518, 3518
  - Bestanddeel 3519, 3519
  - Bestanddeel 3520, 3520
  - Bestanddeel 3521, 3521
  - Bestanddeel 3522, 3522
  - Bestanddeel 3523, 3523
  - Bestanddeel 3524, 3524
  - Bestanddeel 3525, 3525
  - Bestanddeel 3526, 3526
  - Bestanddeel 3527, 3527
  - Bestanddeel 3528, 3528
  - Bestanddeel 3529, 3529
  - Bestanddeel 3530, 3530
  - Bestanddeel 3531, 3531
  - Bestanddeel 3532, 3532
  - Bestanddeel 3533, 3533
  - Bestanddeel 3534, 3534
  - Bestanddeel 3535, 3535
  - Bestanddeel 3536, 3536
  - Bestanddeel 3537, 3537
  - Bestanddeel 3538, 3538
  - Bestanddeel 3539, 3539
  - Bestanddeel 3540, 3540
  - Bestanddeel 3541, 3541
  - Bestanddeel 3542, 3542
  - Bestanddeel 3543, 3543
  - Bestanddeel 3544, 3544
  - Bestanddeel 3545, 3545
  - Bestanddeel 3546, 3546
  - Bestanddeel 3547, 3547
  - Bestanddeel 3548, 3548
  - Bestanddeel 3549, 3549
  - Bestanddeel 3550, 3550
  - Bestanddeel 3551, 3551
  - Bestanddeel 3552, 3552
  - Bestanddeel 3553, 3553
  - Bestanddeel 3554, 3554
  - Bestanddeel 3555, 3555
  - Bestanddeel 3556, 3556
  - Bestanddeel 3557, 3557
  - Bestanddeel 3558, 3558
  - Bestanddeel 3559, 3559
  - Bestanddeel 3560, 3560
  - Bestanddeel 3561, 3561
  - Bestanddeel 3562, 3562
  - Bestanddeel 3563, 3563
  - Bestanddeel 3564, 3564
  - Bestanddeel 3565, 3565
  - Bestanddeel 3566, 3566
  - Bestanddeel 3567, 3567
  - Bestanddeel 3568, 3568
  - Bestanddeel 3569, 3569
  - Bestanddeel 3570, 3570
  - Bestanddeel 3571, 3571
  - Bestanddeel 3572, 3572
  - Bestanddeel 3573, 3573
  - Bestanddeel 3574, 3574
  - Bestanddeel 3575, 3575
  - Bestanddeel 3576, 3576
  - Bestanddeel 3577, 3577
  - Bestanddeel 3578, 3578
  - Bestanddeel 3579, 3579
  - Bestanddeel 3580, 3580
  - Bestanddeel 3581, 3581
  - Bestanddeel 3582, 3582